臺灣高雄地方法院刑事判決　　　　　　　94年度訴字第1021號
公　訴　人　臺灣高雄地方法院檢察署檢察官
被　　　告　甲○○　男　37歲.
上列被告因違反毒品危害防制條例案件，經檢察官提起公訴（94
年度毒偵字第2256號），並經本院合議庭裁定由受命法官依簡式
審判程序審理，本院判決如下：
    主  文
甲○○連續施用第一級毒品，累犯，處有期徒刑壹年。扣案之海
洛因貳包（合計驗後淨重貳點參陸公克、空包裝重壹點伍貳公克
）沒收銷燬之，分裝杓壹支沒收。
    事  實
一、甲○○前因違反肅清煙毒條例案件，經臺灣士林地方法院判
    處有期徒刑五年十月，後經臺灣高等法院駁回上訴確定，嗣
    於民國87年11月19日因縮刑期假釋出監，而於91年3 月11日
    假釋期滿未經撤銷，其未執行之刑以執行完畢論而執行完畢
    。詎其仍不知悔改，又其前因施用毒品案件，經本院裁定送
    觀察、勒戒後，因無繼續施用毒品之傾向，嗣於93年08月11
    日釋放出所，並由臺灣高雄地方法院檢察署檢察官以93年度
    毒偵字第3811號為不起訴處分確定。其仍不思戒除毒癮，明
    知海洛因為毒品危害防制條例所列第一級毒品，不得非法持
    有、施用，竟於前揭觀察、勒戒執行完畢釋放後五年內，基
    於施用第一級毒品海洛因之概括犯意，自94年1 月中旬某日
    起至同年2 月2 日上午某時止，連續以將海洛因摻入香菸內
    點燃吸食之方式，在其所有停在高雄路邊之車上，施用第一
    級毒品海洛因三、四次。嗣於94年2 月2 日下午5 時30分許
    ，為警持搜索票在高雄市小港區○○○路295 之1 號查獲，
    並當場扣得海洛因二包（合計驗後淨重2.36公克、空包裝重
    1.52公克）及其所有供施用毒品之分裝杓一支。
二、案經高雄市政府警察局鹽埕分局移送臺灣高雄地方法院檢察
    署檢察官偵查起訴。
    理  由
一、本件被告甲○○所犯係死刑、無期徒刑、最輕本刑為三年以
    上有期徒刑以外之罪，其於準備程序就前揭被訴事實為有罪
    之陳述，經受命法官告知簡式審判程序之旨，並聽取其與公
    訴人之意見後，本院認無不得或不宜改依簡式審判程序進行
    之情事，爰依刑事訴訟法第273 條之1 第1 項規定，裁定進
    行簡式審判程序，合先敘明。
二、上揭連續施用海洛因之犯罪事實，業據被告於本院審理中供
    認不諱，且其經警採集尿液送檢驗結果，呈嗎啡陽性反應（
    按海洛因施用入人體後水解還原成嗎啡，再循嗎啡之代謝方
    式排出體外），有高雄市立凱旋醫院濫用藥物尿液檢驗報告
    及驗尿編號姓名對照表各一份附卷可稽，又查扣之白粉二包
    經鑑驗結果，均含有第一級毒品海洛因成分，合計驗後淨重
    2.36公克（空包裝重1.52公克），有法務部調查局調科壹字
    第220019466 號鑑定通知書一紙在卷可憑，復有分裝杓一支
    扣案可佐，足認被告施用第一級毒品之自白核與事實相符，
    自可採為論科之依據。此外，被告前因施用毒品案件，經本
    院裁定送觀察、勒戒後，因無繼續施用毒品之傾向，嗣於93
    年08月11日釋放出所，並由臺灣高雄地方法院檢察署檢察官
    以93年度毒偵字第3811號為不起訴處分確定之事實，此有臺
    灣高等法院被告前案紀錄表及臺灣高雄地方法院檢察署刑案
    資料查註紀錄表各一份附卷可按。從而，被告於觀察、勒戒
    執行完畢釋放後，五年內再犯本件施用第一級毒品罪之事實
    ，堪予認定。事證明確，自應依法論科。
三、按海洛因係屬毒品危害防制條例第2 條第2 項第1 款所定之
    第一級毒品，不得非法持有、施用，是核被告所為，係犯毒
    品危害防制條例第10條第1 項之施用第一級毒品罪。被告持
    有第一級毒品海洛因後進而施用，其持有海洛因之低度行為
    ，應為施用之高度行為所吸收，不另論罪。其先後多次施用
    海洛因犯行，時間緊接，觸犯構成要件相同之罪，顯係基於
    概括犯意為之，為連續犯，應依刑法第56條之規定論以一罪
    並加重其刑。公訴意旨雖僅起訴被告施用海洛因一次，而未
    就被告其他施用海洛因之犯行起訴，然此部分與已起訴之施
    用海洛因犯行，具有連續犯之裁判上一罪關係，為起訴效力
    所及，本院自應併予審究。又被告前因違反肅清煙毒條例案
    件，經法院判處有期徒刑五年十月確定，嗣於87年11月19日
    因縮刑期假釋出監，而於91年3 月11日假釋期滿未經撤銷，
    其未執行之刑以執行完畢論而執行完畢之事實，有臺灣高等
    法院被告前案紀錄表在卷可按，其於有期徒刑執行完畢後，
    五年內再犯本件有期徒刑以上之罪，為累犯，應依刑法第47
    條規定加重其刑，並遞加重之。爰審酌施用毒品足以戕害身
    心健康，滋生其他犯罪，惡化社會治安，被告前因施用毒品
    ，經觀察、勒戒後，仍再度施用毒品，顯見其戒毒之意志不
    堅，自制力不佳，應有入監矯治之必要，惟念及被告施用海
    洛因之次數非多，且施用毒品乃戕害自己之身心健康，並未
    損及他人，其犯後亦已坦承犯行，有悔改之決心等一切情狀
    ，而認檢察官求處之刑稍嫌過重，量處如主文所示之刑，以
    資懲儆。
四、扣案之海洛因二包，合計驗後淨重2.36公克（空包裝重1.52
    公克），均為查獲之第一級毒品，又上開包裝袋因包覆海洛
    因，衡情顯難與毒品完全析離，均應依毒品危害防制條例第
    18 條 第1 項前段規定，併予宣告沒收銷燬之；至因鑑驗耗
    盡之海洛因既已滅失，自無庸再為沒收銷燬之諭知。又扣案
    之分裝杓一支，則為被告所有供其施用海洛因所用，業據被
    告供明在卷，爰依刑法第38條第1 項第2 款規定，併予宣告
    沒收之。
據上論斷，應依刑事訴訟法第273條之1第1項、第299條第1項前
段，毒品危害防制條例第10條第1 項，第18條第1 項前段、刑法
第11條、第56條、第47條、第38條第1項第2款，判決如主文。
本案經檢察官乙○○到庭執行職務。
中      華      民      國   94    年    4   月  29   日
                           刑事第八庭   法  官  吳俊龍
以上正本證明與原本無異。
如不服本判決，應於收受送達之日起10日內，向本院提出上訴狀
。
中      華      民      國   94    年    5   月   3   日
                                         書記官  許麗珠
附錄本案論罪科刑法條：
毒品危害防制條例第10條
施用第一級毒品者，處六月以上五年以下有期徒刑。
施用第二級毒品者，處三年以下有期徒刑。
